臺灣高雄地方法院刑事判決　　　　　　　　　　　　　九十一年度易字第九五五號
　　公　訴　人　臺灣高雄地方法院檢察署檢察官
　　被　　　告　甲○○○
右列被告因妨害公務案件，經檢察官提起公訴（九十一年度偵字第三六五三號），本
院判決如左：
    主  文
甲○○○於公務員依法執行職務時，當場侮辱，累犯，處有期徒刑月，如易科罰金
，以佰元折算壹日；又對於公務員依法執行職務時，施強暴，累犯，處有期徒刑伍
月，如易科罰金，以佰元折算壹日。應執行有期徒刑柒月，如易科罰金，以佰元
折算壹日。
    事  實
一、甲○○○係以駕駛營業小客車為業之計程車司機，前因不滿警方取締其在高雄小
    港國際機場內違規攬客營業，而對執行公務之員警施暴力行為並加以辱罵，因而
    觸犯妨害公務罪之案件，經本院於民國八十八年十月六日，以八十八年易字第三
    二三一號判處有期徒刑三月，於八十九年一月二十六日易科罰金執行完畢。仍不
    知悔改，復於九十一年二月八日二十一時十三分許，在高雄小港國際機場國內航
    廈前，遭內政部警政署航空警察局高雄分局（下稱航警局高雄分局）員警監控，
    致其無法違規攬客營業，因而心生不滿，適逢航警局高雄分局警備隊隊長蕭恆心
    著制服執行督導勤務行經該處，甲○○○即上前以台語對蕭恆心挑釁稱：「你做
    這個隊長沒什麼路用，只會叫裡面的兄弟（指其他警員）修理我而已」，未得理
    睬，甲○○○遂復以台語「哭夭」辱罵蕭恆心，於公務員依法執行職務時，當場
    侮辱。蕭恆心因認甲○○○所為已涉有刑法第一百四十條第一項之公然侮辱公務
    員罪嫌，乃欲以現行犯將之逮捕並帶回警局製作筆錄，詎甲○○○於抗拒逮捕之
    過程中，竟出手拉扯蕭恆心之制服，並將蕭恆心壓倒在地，致蕭恆心制服第一顆
    鈕釦及懸掛於胸前之警哨因此斷落。嗣經蕭恆心以無線電呼叫線上值勤員警支援
    ，始合力將甲○○○制伏逮捕。
二、案經內政部警政署航空警察局高雄分局報告臺灣高雄地方法院檢察署檢察官偵查
    起訴。
    理  由
一、訊據被告甲○○○固坦承其於右揭時、地與被害人即航警局高雄分局警備隊長蕭
    恆心發生衝突等情不諱，惟矢口否認有何妨害公務犯行，辯稱其只是在該處拉客
    ，並未辱罵被害人，也未與被害人發生拉扯，是被害人先罵他「哭夭」，並把其
    壓倒在地，本件係遭誣陷云云。經查，右揭事實業據被害人於偵查及本院調查中
    指訴綦詳，核與證人即現場排班計程車司機蔡進元所證述「我看見該名拉客黃牛
    拉扯警察制服，及將警察拉扯在地上，鈕釦及哨子均被拉斷在地上」等語，及陳
    勝杰所證述「我回頭看，看見一位制服警察與一位拉客黃牛正在拉扯，警察的制
    服鈕釦被拉斷及胸前哨子被拉斷」、「那名拉客黃牛先前在大廳內被其他航警驅
    趕時都不理會航警，態度很囂張」等情節大致相符。另參酌卷附之航警局高雄分
    局取締違規攬客紀錄表一份內容以觀，被告自八十五年十月間起，即經常在機場
    內違規攬客，故曾遭員警多次開單舉發，是被害人所述被告因受員警嚴格監控致
    無法拉客營業，遂心生不滿而出言不遜一節，尚與常情相符而堪採信。而被害人
    則係依法執行職務，與被告間又無任何私人仇怨，衡情當無自己拉扯鈕釦、警哨
    以攀誣被告之理，被告上開所辯，均係卸責之詞，不足採信。此外，復有被害人
    所書職務報告一紙、現場相片二張在券可憑，本件事證明確，被告犯行已堪認定
    。
二、核被告甲○○○所為，係犯刑法第一百四十條第一項之侮辱公務員罪及同法第一
    百三十五條第一項之對執行職務公務員施強暴罪。其所犯上開二罪間，犯意各別
    ，行為互異，應分論併罰之。又被告前因妨害公務案件，經本院以八十八年易字
    第三二三一號判處有期徒刑三月，於八十九年一月二十六日易科罰金執行完畢，
    有台灣高等法院被告全國前案紀錄表附卷可參，其於刑之執行完畢後五年內再犯
    本件有期徒刑以上之罪，為累犯，應依刑法第四十七條之規定加重其刑。爰審酌
    被告於八十八年間即有不滿員警取締其違規攬客營業而妨害公務之前科，竟仍不
    知收歛行止，猶於同一地點再次對依法執行職務之公務員施暴及辱罵，無視於公
    務員所象徵之公權力，嚴重損及國家尊嚴，惡性非輕，犯後復飾詞卸責，顯然毫
    無悔意，惟念其年事已高等一切情狀，分別酌情量處如主文所示之刑及諭知易科
    罰金之折算標準，並定其應執行之刑。
據上論斷，應依刑事訴訟法第二百九十九條第一項前段，刑法第一百三十五條第一項
、第一百四十條第一項、第四十七條、第四十一條第一項、、第二項、第五十一條第
五款，罰金罰鍰提高標準條例第一條前段、第二條，判決如主文。
中      華      民      國    九十一    年      五      月     三十日
                                    臺灣高雄地方法院刑事第一庭
                                        審判長法  官  林  水  城
                                              法  官  曾  逸  誠
                                              法  官  謝  雨  真
右正本證明與原本無異。
如不服本判決，應於判決送達後十日內，向本院提出上訴狀。
                                              書記官  陳  威  志
中    華    民    國      九十一      年      六      月      六      日
附錄本案論罪科刑法條：
刑法第一百三十五條
對於公務員依法執行職務時，施強暴脅迫者，處三年以下有期徒刑、拘役或三百元以
下罰金。
意圖使公務員執行一定之職務或妨害其依法執行一定之職務或使公務員辭職，而施強
暴脅迫者，亦同。
犯前二項之罪，因而致公務員於死者，處無期徒刑或七年以上有期徒刑；致重傷者，
處三年以上、十年以下有期徒刑。
刑法第一百四十條
於公務員依法執行職務時，當場侮辱，或對於其依法執行之職務公然侮辱者，處六月
以下有期徒刑、拘役或一百元以下罰金。
對於公署公然侮辱者亦同。
